Title: Besprechung zur Erstiwoche und weiteres
type: protocol
Date: 2016.10.26
Time: 13:00
Location: U16, Aufenthaltsraum
Anwesend: cb, Amelie Liebgott (al), ml, sa, ka, up, sh, aa, Stefan Grünewald (sg), Max Depenbrock (md)
Abwesend: sl, Laura Penning (lp), Lukas Redemann (lr), Denise Cucchiara (dc), Julia Gergen (jg)
Author: sh
Tagesordnung: Propädeutika; Erstiwoche (Revue passieren lassen); Inventur & Geld; Frühstück; Pubquiz; Neuwahlen; Kneipentour Informatik & VSLT & Anglistik; Administration; FSK


1. Propädeutika:
   * Aufteilung der Slots: 
      * Obergrenze: 15 Teilnehmer/Slots
      * bis jetzt: 23 Teilnehmer Unix, 22 Teilnehmer Latex
      * Latex: nur Matthias & Max, Unix: Matthias, Max und Stefan
      * (cb) E-Mail mit Erinnerung an Doodle & Deadline Freitag 12:00 Uhr, eventuell darauf folgend: E-Mail mit Nachfrage, ob auch anderer Slot passt [zum Teil erledigt]
      * (cb) Doodle zur Aufteilung der restlichen FSR-Mitglieder auf Slots [erledigt]
         * 29.10., 8:30 - 10:30 Uhr: aa, cb
         * 29.10., 10:30 - 12:00 Uhr: up, sh, cb 
         * 29.10., 13:00 - 14:30 Uhr: up, sh, cb
         * 05.11., 8:30 - 10:30 Uhr: sa, cb
         * 05.11., 10:30 - 12:00 Uhr: sa, cb, sh
         * 05.11., 13:00 - 14:30 Uhr: sa, up
   * Materialien:
      * (up) Handouts 
      * (ml, md, sg) Präsentationen - Unix updaten hinsichtlich putty
   * Essen: Al Bacio 
   * Ort: Seminarraum (up, ka)
1. Erstiwoche:
   * Feedback:
      * sg: gut, Pubquiz gerne wiederholen, eventuell schnellere Auswertung durch Arbeitsaufteilung?
      * Christine Schäfer: gut, Vorschlag: gegen Ende auf Busfahrzeiten hinweisen
      * Pubquiz: 
         * Aufteilung in zwei Teams: je 1 Hälfte Orga, andere darf mitmachen
         * Fragen: kein Fragenpool mehr, sondern Liste benutzter Fragen -> nicht an der Orga beteiligte FSR-Mitglieder dürfen am Pubquiz teilnehmen
         * (up) benutzte Schätzfragen durchstreichen
         * (sh) zusätzliche Fragen aus Präsentation als benutzt hinzufügen
1. Neuwahlen
   * notwendig, da bei der Vollversammlung angekündigt
   * in 4 Wochen (Woche vom 21. November)
   * Frühstück während der Wahlzeit
   * Plakate
   * (up) ASTA-Anmeldung
   * Listen zur Kandidatur:
      * (cb) Templates aktualisieren (VSLT-Logo)
      * (sh) in der Coli aufhängen
      * (al) in der VSLT aufhängen
1. Frühstück nächste Woche
   * (cb) Waffeleisen bestellen [erledigt]
   * Termin: 08.11.16
   * 8 Uhr Treffen
   * to do: Wunderlist
1. Kneipentour Anglistik/Info/VSLT (10.11.)
   * (al, lp) Plakate abholen & aufhängen
   * (ka) Werbe-E-Mail an Colis
1. Fachschaftskonferenz (02.11.)
   * al, up, sa
1. Administration
   * mehr Kommunikation (schneller antworten)
   * stärker das große Ganze im Blick haben
1. Geld: cb, sa und sh haben Geld bekommen für während der Erstiwoche getätigte Ausgaben
   * nächstes Jahr kein Billard bezahlen
1. Lebensmittelinventar 
   * wird nächstes Mal besprochen
