Title: Organisationstreffen FSR-CoLi, was steht an?
type: protocol
Date: 2017.06.08
Time: 19:00
Location: U15
Anwesend: ik, cs, up, ka, cb, sh, cm, Anastasia Borisenkov (ab)
Abwesend: aa, ml, dr
Author: ka 
Tagesordnung: Gegenseitiges Updaten über FSR-Tätigkeiten und Belange der Fachschaft


# Agenda:

## 1. dringend: Tag der Offenen Tür 

Bedarf und Namen der Leute am Stand muss bis **13.06.** an Jens Kerber geschickt werden (Mail vom 02.06.) (cs: Matthias hat schon einen Entwurf gemacht)

  - **Bedarf:** Stehtisch und 2 passende Hocker, Stellwand, 2 Bildschirme, 2 Tische, 4 Stühle und Mehrfachsteckdose/n und das jeweilige Verbindungskabel für die Bildschirme
  - cm & up: Unterstützung des VSLT/LangSci Standes
  - cb: Roboter besorgen
  - sh: meldet Bedarf u. Namen; Schichteneinteilung; Absprache mit Anna (:dürfen wir den Laptop in der Zeit verwenden, in der sie nicht da ist?)
  - cs: 
     - fragt ml und Max ob es okay ist wenn wir Stefans Generator nehmen
     - Stefan, ob er sich ins Doodle eintrage

## 2. Vollversammlung
VSLT Frage sollte entgültig geklärt werden:

    - Bleiben wir eine Fachschaft oder trennen wir uns? 
    - Da die Diskussionen um das Thema VSLT in den letzten Treffen ziemlich belastet hat, hatte cm hatte den Vorschlag, dass wir intern abstimmen und das Ergebnis als status quo akzeptieren
    - Abstimmung unter den Anwesenden: 3 für eine Trennung, 2 gegen eine Trennung und 2 Enthaltungen 
        -> Zu uneindeutig, alle Studenten sollten entscheiden (was sie im Falle eines eindeutgigen Votums für eine Trennung sowieso hätten machen müssen).
    - cm spricht das mit Svenja ab
    - **Die Vollversammlung findet am 21.06 um 18 Uhr statt.**

## 3. Neuwahlen: Wann und wie?
  - in der Woche des Sommerfestes
      - Nachtrag: 
      **Die Neuwahlen finden in der Woche vom 17.07 - 21.07 statt.**
  - cm: meldet es bei Svenja an
  - ka, aa: schreiben Amelie eine E-Mail: geplante Vollversammlung + Wahlen

## 4. Events:
1. Sommerfest: DATUM: 14.7;  Alternativen 30.6 und 7.7 (aa ist am 7.7 auf Chorfahrt)
2.  Pubquiz: Mittwoch, 21. Juni im Anschluss nach der Vollversammlung (ungefähr 19  Uhr)
3. Karaokeabend
    - Kleine Anmerkung: 
      da Anna sich fast den ganzen Abend um die PS2 und Einhaltung der Listen gekümmert, wollen wir ihr eine Kleinigkeit schenken 
    - Geldfragen klären
        - aa: Hab 41,53€ für das Bier bezahlt, 8,66€ Pfand zurückbekommen, d.h. ich würde noch 32,87€ zurückbekommen (Quittungen habe ich noch alle). Wir können ja einfach die Spenden halb-halb aufteilen, schließlich hat die VSLT das Wasser und Snacks besorgt.
        - nicht vorhandenen Einnahmen: 77€
        - Geschenk für Anna: 5 €
        - Tasi kriegt: 33€
        - Kosten der VSLT: irgendwas zw 20-25 Euro?
        - aa, ka: VSLT fragen wie viel sie ausgegeben haben
          
    - was lernen wir daraus?:
        - nächstes Mal bei uns
        - wahrscheinlich erst nächstes Semester
        - 18 Uhr ist eine gute Uhrzeit
        - zu wenig Bier: vielleicht Thierry und Klara fragen, ob sie kommen (mehr Bier für die)
        - mehr Snacks (letztes Mal: 2 Pck Salzstangen, 2 Pck Chips, 2 Prinzenrollen)
        - Liste zum Eintragen sollte einen festen Platz haben
        - Liederangebot abtippen und in Excel eintragen (QR Code?)
        - Frage: 2 Räume? Bzw wenn es bei uns statt findet, vielleicht draußen/ im Foyer einen Tisch mit Snacks/Getränken bereit stellen
    - aa: Sehr gerne, könnten es aber von mir aus auch nochmal bei der VSLT veranstalten (am Ende des Semesters z.B.)

## 5. Sonstiges:
1. Geschenke für Stefan, Anna und Max (wollten wir denen nicht was ausgeben, wenn wir was trinken gehen oder so... dafür müssten wir mal zusammen was trinken gehen)
    - Stefan, Max und Anna: je 5 Euro Gutschein für das Sommerfest
    - Zusätzlich für Anna ein Laufarmband für das Handy? 
2. FS-Raum aufräumen
    - Kate: Kiste mit Geschirr spülen
    - cm, ka und noch jemand räumt auf
3. Kleingeld aus Kasse entfernen
    - Vereinskonto wäre schön...
    -> Frage verschoben (nach der Vollversammlung)
