Title: Öffentliches Treffen vor den Semesterferien
type: protocol 
Date: 2017.01.30
Time: 16:15 
Location: CoLi-Bib 
Anwesend: cb, cm, ml, dr, sh, ka, aa, up, cs, ik
Abwesend:
Author: sh
Tagesordnung: Gegenseitiges Updaten über FSR-Tätigkeiten und Belange der Fachschaft

## Tagesordnung en détail
- Zwischenstand: Homepage
    - Anleitung
        - in der Dropbox, bis jetzt keine Verständnisprobleme
    - Artikel
        - Was ist Coli: up, cs, sh setzen sich am Mittwoch zusammen
            - Laptop für Studium sehr empfehlenswert
        - Wohnheime, Hilfreiches: ka im Laufe der Woche
        - Links & Bücher: cs schon einiges gemacht, noch ein bisschen was zu tun, regex-Link (noch von Johannes) nur für Pubquiz und nicht für Homepage gedacht
        - dot: ml: Max Depenbrock hat Tutorial (PDF) erstellt, könnte man mit Einführung in die Homepage einbinden
        - R: ml kümmert sich darum
        - Latex: eventuell Template von Annemarie Friedrich (http://cis.uni-muenchen.de/~anne/resources.html) oder selbst erstellen
            - Mail an Anne: sh
            - weitere Templates: cs
        - Tagungen: Unterseite zur nächsten Tacos fehlt noch in der Dropbox (ml, cs) 
    - Fragen?
        - noch alte Fachschaftsprotokolle hochladen (an neues Layout anpassen)?
            - nur ab 2016, davor einfach nur Link auf die Protokolle
    - Seite mit den verschiedenen Personen des FSRs und deren Aufgaben
        - Foto, kleine Beschreibung
        - nicht zu detailliert
        - cb: Entwurf (passwortgeschützt)
- Bachelor-Plus-MINT
    - Orientierungsveranstaltung (7.2.)
        - aa kann nicht, up schon, wer kann up begleiten? cm
        - kleine Präsentation (unter 10 Minuten)
            - Präsentation von sa (Einführungswoche 2016) recyceln? zu studiengangs-/formal orientiert
            - Präsentation soll eher darüber informieren, was Coli als Fach ausmacht
            - Abi-was-dann-Präsentation?
            - up erstellt sie und schickt sie vorher rum
        - Infoveranstaltung für neue MINT-Studenten
- Arbeitsräume (fluffing Whiteboardmarker)
    - Whiteboardmarker: Rundmail an everybody (ik): Whiteboardmarker sind zum Arbeiten in U16, nicht zum Mitnehmen
        - nicht in U15
        - neue Whiteboardmarker beim ASTA holen, eventuell Zettel dran, dass sie nicht zum Mitnehmen sind
    - Zuständigkeit? (laut Protokoll letzter Sitzung sh, aber dr schon in Mail vom 07.01. an Stefan Thater angesprochen -> wer soll noch mal nachhaken?)
        - dr: noch mal nachhaken
    - Kakerlaken: Stefan Thater: dauert noch, bis Kammerjäger kommt
    - Infos bezüglich Missstände an Lucia Hornung (Master-Koordinatorin) weiterleiten: cb
    - eventuell E-Mail an alle Dozenten
    - linkes Fenster im Aufenthaltsraum wieder repariert
- Sandwichmaker / Küche
    - eine Masterstudentin hat ihren Sandwichmaker mitgebracht, da sie zu Hause kein Internet hat und hier viel Zeit verbringt
    - Leute fühlen sich vom Geruch belästigt, zieht Kakerlaken an
    - gleichzeitig ist Bedürfnis nach Essen verständlich, viele Leute haben sich darüber gefreut
    - dr: Termin um 18 Uhr mit Yamaguchi -> Küche im Japan-Lektorat?
        - cm: sehr versifft, geschlossen, da Leute nicht spülen
        - noch mal Versuch
        - viele Schilder mit Spülaufforderung
        - erstmal Zustand überprüfen
    - Leute freundlich auffordern, den Sandwichmaker nicht mehr zu benutzen, bis Lösung gefunden (gerade aufgrund der Kakerlakenproblematik)
    - Rundmail: keine Lebensmittel, Müll dort lagern + Aufforderung (s.o.) (ka)
- VSLT
    - Karaokeabend
        - verschoben auf Anfang des nächsten Semesters (mit Lena Bast abgeklärt)
        - Woher Singstar?
            - ka: ein Freund hat alte Version von Singstar
            - aa: Anna Welker nach weiteren Spielen fragen, eine Person immer zuständig für Beaufsichtigung der Spiele + Konsole
            - sa fragen, um Ultrastar aufzubereiten
        - Wenn wir Infrastruktur zur Verfügung stellen, Veranstaltung auch bei uns
        - noch mal klären, wer für Getränke zuständig wäre
        - ik: Karaokeabend wegen fehlender Infrastruktur nicht so gut geeignet
- eigene CoLi-Veranstaltungen
    - cb: ein bisschen wenig dieses Semester
    - ik: 1 Veranstaltung wäre noch gut gewesen, gemeinsame VSLT-Veranstaltung hat ja nicht geklappt
    - Pubquiz nächstes Semester
        - cb: 2 Termine (übers Semester verteilt), damit auch die Organisatoren mal mitmachen können
        - Google Drive: bereits verwendete Fragen beachten
        - neue Kategorien (Google Statistiken, Regex,...)
        - Aufteilung in 2 Gruppen noch zu klären (up: Erinnerung)
- Vereinsgründung
    - cb: bei FSK wurde mal erwähnt, dass FSR kein Geld besitzen dürfen, aber Verein darf; ASTA hat wohl Hilfe beim Gründen angeboten
    - cs: Hat jemand Kontakt zur Informatik (die als Verein organisiert ist), wie das momentan läuft?
    - Vereinskonto?
    - ml: Würden Coli und VSLT zusammen den Verein bilden?
    - cb: abwarten, wie gemeinsame Veranstaltungen mit VSLT laufen, aber eher keine Vereinsgründung mit VSLT
    - ml: Welche Strukturen erlaubt? (Fachschaft aus zwei 2 Gruppen, eine ein Verein erlaubt?)
    - cb: Klärung rechtlicher Fragen
    - eventuell Vollversammlung nötig? (nur Coli)
- Language Scienceler belegen mehrheitlich nicht den Coli-Schwerpunkt -> eventuell irgendwann eigener Fachschaftsrat
- Schließfächer
    - aa hat an Frau Verburg Mail geschickt
    - cb hat seinen Segen gegeben 
- Kasse / Kassenbuch
    - ik hat letzte Woche ausgezählt
    - Kassenbuch nicht mehr auffindbar
    - ik hat für den Übergang einen Zettel in die Kasse reingetan und Excel-Tabelle ergänzt
    - kein neues Kassenbuch, in der Excel-Datei immer dazu schreiben, wer in eine Transaktion involviert war (neue Spalte)
- LuS-Antrag
    - aa ab sofort zuständig
- Python I: 
    - erst seit heute Tutorium
    - ml: Tutor hat auf Mails nicht richtig reagiert
    - ml, ka, up: kleine Beschwerde bei Stefan Thater
- Einführung in die CoLi - zu hoher Arbeitsaufwand für 3 CP?
    - ka: hat mit Max Depenbrock gesprochen, Max hat vorgerechnet, dass Aufwand doch berechtigt
    - ka schickt genaue Zahlen rum
    - eventuell nur höflicher Hinweis, dass ein bisschen weniger Aufwand gut wäre
- Language Technology I
    - nur Witze im Kurs, es wird nichts gelernt
    - es gibt zwar Aufgaben, aber keine Erklärungen ("Schaut das auf Wikipedia nach")
    - dr: spricht Dozenten an
- Geschenke für nette Menschen
- Drucken:
    - cb meldet sich noch mal bei Systemgruppe
- Technik im Seminarraum
    - cb: hat mit Stefan Thater gesprochen, wir sollen uns bei Systemgruppe melden (Stefan Thater im CC) (cb)
- Name für Dachverband
    - Vorschlag: SpraWiTech

