**Title:** FSR-Treffen
**type:** protocol
**Date:** 2020.07.08
**Location:** Discord
**Anwesend:** ab, ma, up, nm, sb, ms,  mv, lm, ab
**Abwesend:** af, db, lb, hd
**Time:** 19:00
**Author:** up, ab
**Tagesordnung:** Treffen

## Agenda
- Fachschaftseuro
- Sonstiges
- Mail-Plan

## Fachschaftseuro
- **Kritik?**
    - Verwaltungsreferent muss fest gewählt?
        - welche Funktion?
    - Negativ dass StuPa ab 250€ wählen => höhere Grenze?
        - FSR-Mitglieder im StuPa
        - diese Mitglieder müssen sich enthalten
    - Vorgaben was gestattet werden kann, was nicht
    - Genussmittel: Fallen Bier und Glühwein drunter?
    - Zeitrahmen 1 Monat für Rechnungen
        - evtl bei Veranstaltungen vor Semesterende mehr Zeit?
    - Mehrmalige Einreichung möglich, wenn Antrag abgelehnt wurde?
    - Bio-Produkte für Veranstaltungen-Pflicht?
        - sehr teuer
    - "Von den Förderungsrichtlinien müssen Veranstaltungen ausgeschlossen werden, die den Studien- oder Lehrbetrieb berühren."
        - was genau ist mit "Studienbetrieb" gemeint?
- zu FSK gehen up und lm

## Sonstiges
- FSR - Protokolle hochladen (up)
- Diana Kakerlaken nachfragen (vertagt: einstimmig)(ab)
 
## Mail-Plan
Anastasia, Marc (03.06 - 10.06) 
Marc, Ludmilla
Ludmilla, Michael ()
Michael, Urs (17.06 - 24.06)
Urs, Hannes
Hannes, Lilas (24.06 - 01.07)
Lilas, Susi (01.07 - 08.07)
Susi, Marlow (08.07 - 15.07)
Marlow, Nathan ()
Nathan, Anastasia ()
